【裁判字號】    94,訴,2436
【裁判日期】    950609
【裁判案由】    侵權行為損害賠償
【裁判全文】
臺灣臺北地方法院民事判決              94年度訴字第2436號
原      告  丁○○
訴訟代理人  丙○○
            賴淑玲律師
被      告  麗星旅行社股份有限公司
法定代理人  乙○○
訴訟代理人  王寶玲律師
複  代理人  黃恩旭律師
上列當事人間請求侵權行為損害賠償事件，本院於民國95年 5月
26日言詞辯論終結，判決如下：
    主      文
原告之訴及假執行之聲請均駁回。
訴訟費用由原告負擔。
    事實及理由
一、原告主張：原告與其配偶於民國94年5月1日搭乘被告所經營
    之麗星郵輪雙子星號 (下稱雙子星號)。嗣於5月2日晚上9點
    鐘，原告在雙子星號上之「時代女子桑拿」消費，選擇 1小
    時腳底按摩 (並附贈15分鐘肩部按摩 )，在晚上9點5分左右
    ，一位男性腳底按摩師王敏前來為原告提供腳底按摩服務，
    約在9點45分到9點50分之間，王敏表示按摩已告一段落，將
    為原告進行肩部按摩，同時引領原告至一類似包廂的房間進
    行肩部按摩，於按摩過程中，原告因放鬆而昏睡，此時王敏
    即趁原告不備而撫摸原告下體及胸部，原告因此身心嚴重受
    創，原告惟恐遭遇人身及生命安全，乃於事發後立即向被告
    船上各級主管申訴並要求嚴正處理，然被告船上主管僅採取
    更換原告艙房和將該名不法員工遣送回國的措施，惟被告於
    原告返台後，一昧否認且推卸責任，原告自得依民法第 227
    條第2項、第227條之1準用第192條至第195條及第197條、第
    188條、消費者保護法第7條規定向被告請求賠償精神損害新
    台幣 (下同)60 萬元、另依消費者保護法第51條之規定加一
    倍之懲罰性賠償金，並聲明：(一) 被告應給付原告120萬元
    及自起訴繕本送達被告翌日起至清償日止，按週年利率5%計
    算之利息。(二)願供擔保請准予宣告假執行。
二、被告辯以：消費者保護法第 7條所保障之法益僅限於生命、
    身體、健康及財產，而民法第18條第2 項之規定，其慰撫金
    之請求必須以法律有特別規定者為限，因此在相關法令尚未
    修訂前，消費者保護法第7 條之規定則尚難為慰撫金之請求
    權基礎。此外，依王敏手寫之「材料匯報」乙份可知，王敏
    為原告作完腳底按摩後，復徵得原告之同意，方將原告帶入
    按摩房進行肩頸按摩。俟肩頸按摩之時間將屆至時，原告對
    王敏表示其腰部酸痛並要求按摩師按摩其腰部，惟王敏表示
    由於時間已將屆滿，要求原告下次再來，而原告當時似有所
    不悅，嗣王敏遂仍為原告進行按摩並依正常程序執行，並無
    不當行為發生。又因旅遊服務業重視客戶滿意度及口碑，是
    當旅客對服務品質有所抱怨時，旅遊業者為顧及商譽而於事
    實真相未明之前，提出相關之方案與旅客協商，原屬正常合
    理，尚不得謂和解方案之提出，即表示被告對原告人格權受
    侵害乙事已為自認。並聲明：如主文所示。
三、本件準據法經兩造同意（見卷內第290頁反面）為我國法。
四、兩造不爭執之事實：
(一)原告於94年5月2日晚上，在雙子星號上之「時代女子桑拿」
    消費，選擇1 小時腳底按摩及15分鐘肩頸按摩，並由被告所
    僱用之大陸籍員工王敏於包廂房間內為其進行肩頸按摩。系
    爭事實發生後，雙子星號船長即解雇該名按摩師王敏。
(二)原告原入住位於雙子星號6樓甲板6012 艙房，嗣經被告換房
    升等至7326AB行政套房。
(三)原告與被告市場部經理甲○及總經理盧冠群於94年5月6日及
    94年 5月11日，分別於電話及新店寶橋路真鍋咖啡店洽談事
    發經過及其和解協商細節(錄音光碟見卷內第45頁)。
(四)雙子星號船長因工作之故無法到庭陳述，經我國駐馬來西亞
    台北經濟文化辦事處公證其有關本案之陳述及解釋 (見卷內
    第264頁)。
五、按「民事訴訟如係由原告主張權利者，應先由原告負舉證之
    責，若原告先不能舉證，以證實自己主張之事實為真實，則
    被告就其抗辯事實即令不能舉證，或其所舉證據尚有疵累，
    亦應駁回原告之請求。」 (最高法院17 年上字第917號判例
    要旨參照) ，經查：原告不論依民法債務不履行之規定或消
    費者保護法之規定為其請求權基礎，就其所主張受損害之事
    實為真，均為前提要件，依民事訴訟法第 277條本文之規定
    及上述最高法院判例要旨，應由原告就其受損害之事實為真
    ，負舉證之責，應先敘明。
六、經查：原告雖提出受王敏按摩當日所著之褲子照片（見卷內
    303頁至第305頁），惟該褲子即便左右各有開叉，亦不必然
    可證王敏確實曾對原告有其所指述之行為。又原告依被告提
    出船上錄影帶時間為5月2日20:48: 02、20:49:20及22:51:5
    2等3個時間 (見卷內第116頁至第121頁) ，在這中間將近有
    接近2 小時的時間，原告都在接受該按摩師王敏所提供之按
    摩師服務，然即便原告關於王敏服務時間接近2 小時之主張
    為真，王敏亦未必會因服務時間較久即有原告所片面指述之
    行為。至於王敏所說其服務原告之時間是9點至10點20 分，
    非被告所稱之9 點15分至10點30分，雖或有矛盾，然該時間
    之矛盾，與認定王敏是否有原告本件指述行為，實屬無涉，
    並不得以該矛盾即認原告指述之事實為真。至於被告開除王
    敏、提供原告艙位升等及與原告洽談和解之處置，惟被告上
    述處置之原因多端，除有可能係被告處理旅客片面申訴時所
    採行之方法外，亦多有其它可能，是本院即不得憑被告之上
    述處置，即認原告本件指述為真。末以，被告辯解之矛盾，
    並不必然表示原告主張之事實為真，而原告本件所為之舉證
    及質疑，均不足以使本院認定其指述之事實為真，此結果，
    或許對原告而言十分殘酷，惟基於舉證責任分配之原則及法
    院採證之一致性，本院在無其它證據可證原告主張之事實為
    真之情形下，即應遵守上開法則而認定原告主張之事實無法
    證明。
七、綜上所述，本院無法依原告之舉證認定其曾遭被告所僱職員
    王敏撫摸之事實，從而，原告依民法227 條第2項、第227條
    之1準用第192條至第195條及第197條、第188 條、消費者保
    護法第7條、第51條，請求被告給付120萬元及自起訴繕本送
    達被告翌日起至清償日止，按週年利率5%計算之利息，為無
    理由，應予駁回。又原告之訴既經駁回，則其假執行之聲請
    已失所依據，應併予駁回。
八、訴訟費用負擔之依據：民事訴訟法第78條。
中    華    民    國    95    年    6     月    9     日
                    民事第六庭    法  官  詹駿鴻
以上正本係照原本作成
如對本判決上訴，須於判決送達後20日內向本院提出上訴狀
中    華    民    國    95    年    6     月    9     日
                                  書記官  官碧玲


司法院資訊處製作；財團法人民間司法改革基金會備份。
